【裁判字號】    98,易,15
【裁判日期】    980428
【裁判案由】    違反毒品危害防制條例
【裁判全文】
臺灣屏東地方法院刑事判決                98年度易字第15號
公  訴  人  臺灣屏東地方法院檢察署檢察官
被      告  甲○○
上列被告因違反毒品危害防制條例案件，經檢察官提起公訴（97
年度毒偵字第2513號），本院裁定改依簡式審判程序審理，判決
如下：
    主  文
甲○○施用第二級毒品，累犯，處有期徒刑拾月。
    事  實
一、甲○○前因施用第二級毒品案件，經本院裁定送觀察、勒戒
    後，認無繼續施用毒品之傾向，再經臺灣屏東地方法院檢察
    署檢察官於民國88年8 月2 日以88年度偵字第5448號為不起
    訴處分確定，嗣再因施用毒品，經本院裁定送觀察、勒戒後
    ，認有繼續施用毒品傾向而裁定送強制戒治，並由本院於89
    年3 月30日以89年度易字第320 號判處有期徒刑10月確定，
    強制戒治處分並於90年6 月22日執行完畢；復於89年間，因
    竊盜案件，經本院以89年度潮簡字第第176 號判決判處有期
    徒刑5 月，緩刑3 年確定；同年間又因違反毒品危害防制條
    例案件，經本院以89年度易字第320 號判決判處有期徒刑10
    月，嗣經臺灣高等法院高雄分院以89年度上易字第933 號判
    決駁回上訴確定；90年間，再因違反毒品危害防制條例案件
    ，經本院以89年度潮簡字第471 號判決判處有期徒刑6 月確
    定；前揭緩刑嗣遭撤銷，上開三罪接續執行，於91年8 月22
    日因縮短刑期假釋出監，所餘刑期付保護管束，於92年2 月
    18日期滿，未經撤銷假釋，以已執行完畢論；93年間復因違
    反毒品危害防制條例案件，經同法院以93年度易字第88號判
    決判處有期徒刑1 年確定，於94年4 月29日縮短刑期執行完
    畢；94年間，再因搶奪案件，經國防部南部軍事法院以94年
    度和審字第15號判決判處有期徒刑2 年10月確定；95年間，
    另因違反毒品危害防制條例案件，經臺灣臺南地方法院以94
    年度簡字第3058號判決判處有期徒刑五月確定（嗣經同法院
    以96年度聲減字第227 號裁定減刑為應執行有期徒刑2 月15
    日確定），甫於96年7 月16日執行完畢。
二、詎其仍不思悔悟，明知甲基安非他命業經公告列為毒品危害
    防制條例第2 條第2 項之第二級毒品，不得非法持有、施用
    ，仍基於施用第二級毒品甲基安非他命之犯意，於97年8 月
    5 日下午某時，在屏東縣內埔鄉老埤村河川旁，以將第二級
    毒品甲基安非他命粉末置入玻璃球吸食器內，燃燒吸食煙霧
    方式，施用第二級毒品甲基安非他命1 次。嗣於97年8 月8
    日下午12時許，因另涉竊盜案件為警移送，在有偵查犯罪權
    限之機關或人員尚未發覺其上揭犯行前，主動向承辦警員坦
    承犯行，嗣並接受裁判。
三、案經屏東縣警察局內埔分局報請臺灣屏東地方法院檢察署檢
    察官偵查起訴。
    理  由
一、本件被告甲○○犯係死刑、無期徒刑、最輕本刑為3 年以上
    有期徒刑以外之罪，其於本院準備程序中就前揭被訴事實為
    有罪之陳述，經告知簡式審判程序之旨，並聽取其與公訴人
    之意見後，本院認無不得或不宜改依簡式審判程序進行之處
    ，爰依刑事訴訟法第273 條之1 第1 項、第284 條之1 ，裁
    定依簡式審判程序審理；又簡式審判程序之證據調查，依刑
    事訴訟法第273 條之2 規定，不受同法第159 條第1 項審判
    外陳述排除之限制，再被告對於卷內之各項證據，亦不爭執
    證據能力，故卷內所列之各項證據，自得作為證據，合先敘
    明。
二、上揭事實，業據被告於警訊及本院審理時坦承不諱，而被告
    為警所採集之尿液檢體，經送請台灣檢驗科技股份有限公司
    檢驗，結果呈鴉片類、安非他命類陽性反應，有該公司97年
    8 月22日編號ＫＺ000000000000濫用藥物尿液檢驗報告1 份
    在卷可稽。足認被告上開自白顯與事實相符，堪信為真實。
    本件事證明確，被告犯行洵堪認定。
三、按毒品危害防制條例於92年7 月9 日修正公布，其中第20條
    、第23條將施用毒品之刑事處遇程序，區分為「初犯」、「
    5 年內再犯」、「5 年後再犯」，而依立法理由觀之，僅限
    於「初犯」、「5 年後再犯」，始應先經觀察、勒戒或強制
    戒治程序，倘被告於5 年內已再犯，經依法追訴處罰，縱其
    第3 次（或第3 次以上）再度施用毒品之時間，在初犯經觀
    察、勒戒或強制戒治執行完畢釋放5 年以後，已不合於「5
    年後再犯」之規定，且因已於「5 年內再犯」，顯見其再犯
    率甚高，原實施觀察、勒戒或強制戒治，已無法收其實效，
    即應依該條例第10條處罰，最高法院95年5 月9 日95年度第
    7 次刑事庭會議決議可資參照。查被告如事實欄之施用毒品
    事實經強制戒治之事實，此有臺灣屏東地方法院檢察署刑案
    資料查註紀錄表、臺灣高等法院被告前案紀錄表各1 份在卷
    可按，是被告既已於強制戒治執行完畢後5 年內再犯施用毒
    品案件，並經法院論罪科刑，即非屬前述「5 年後再犯」之
    情形，檢察官自應依法追訴。從而，本件事證明確，被告犯
    行洵堪認定，應依法論科。
四、按甲基安非他命係毒品危害防制條例第2 條第2 項第2 款所
    定之第二級毒品，不得非法持有、施用。故核被告所為，係
    犯毒品危害防制條例第10條第2 項施用第二級毒品罪。其於
    施用甲基安非他命前持有甲基安非他命犯行，為其施用之高
    度行為所吸收，不另論罪。查被告有事實欄所載論罪科刑執
    行之情形，此有臺灣屏東地方法院檢察署刑案資料查註紀錄
    表及臺灣高等法院被告前案紀錄表各1 份在卷可查，其受有
    期徒刑執行完畢後，5 年之內再犯有期徒刑以上刑之本罪，
    為累犯，應依刑法第47條第1 項規定加重其刑。被告於施用
    毒品犯行後，在有偵查犯罪權限之機關或人員尚未發覺其上
    揭犯行前，主動向承辦警員坦承犯行，嗣並接受偵訊，有屏
    東縣警察局內埔分局赤山派出所刑事案件陳報單、警局筆錄
    及本院公務電話記錄各1 份在卷可佐，其對於未發覺之犯罪
    自首而受裁判，爰依刑法第62條之規定減輕其刑，並依法先
    加後減之。爰審酌被告曾因施用毒品經送勒戒處所施以觀察
    勒戒後，仍未能戒斷其施用毒品之惡習，足見其陷溺已深，
    惟因施用毒品僅係戕害其自己身心並無加害他人，此次施用
    毒品次數僅1 次，且其犯罪後坦承犯行、態度尚稱良好等一
    切情狀，量處如主文所示之刑，以示懲儆。
據上論斷，應依刑事訴訟法第273 條之1第1項、第299 條第1 項
前段，毒品危害防制條例第10條第2 項，刑法第11條前段、第47
條第1 項、第62條，判決如主文。
本案經檢察官劉昀到庭執行職務。
中    華    民    國    98    年    4     月    28    日
                  刑事第一庭  法  官  許蓓雯
以上正本證明與原本無異。
如不服本判決應於收受判決後10日內向本院提出上訴書狀，並應
敘述具體理由；其未敘述上訴理由者，應於上訴期間屆滿後20日
內向本院補提理由書（均須按他造當事人之人數附繕本）「切勿
逕送上級法院」。
                              書記官  鄭美雀
中    華    民    國    98    年    4     月    29    日
本案論罪科刑法條：
毒品危害防制條例第10條第2項
施用第二級毒品者，處三年以下有期徒刑。


司法院資訊處製作；財團法人民間司法改革基金會備份。
